臺灣基隆地方法院刑事判決
111年度交易字第137號
公  訴  人  臺灣基隆地方檢察署檢察官
被      告  曾婕  


上列被告因過失傷害案件，經檢察官提起公訴（111年度偵字第4
3號），本院判決如下：
    主  文
本件公訴不受理。
    理  由
一、公訴意旨如附件起訴書所載。
二、按告訴乃論之罪，告訴人於第一審辯論終結前，得撤回其告
    訴；又告訴經撤回者，法院應諭知不受理之判決，刑事訴訟
    法第238條第1項、第303條第3款定有明文。次按法院諭知不
    受理判決，得不經言詞辯論而為之，刑事訴訟法第307條亦
    有明文。
三、本案被告因過失傷害案件，經檢察官提起公訴，認被告係涉
    犯刑法第284條前段之過失傷害罪，依同法第287條前段之規
    定，須告訴乃論。茲告訴人許文孝、許沛婕撤回告訴，有本
    院審判筆錄及撤回告訴聲請狀1份附卷可稽，揆諸上揭規定
    ，爰不經言詞辯論，逕為諭知不受理之判決。
據上論斷，應依刑事訴訟法第303條第3款、第307條，判決如主
文。
本案經檢察官陳筱蓉提起公訴，檢察官陳虹如到庭執行職務。
中　　華　　民　　國　　111 　年　　11　　月　　17　　日
                  刑事第四庭    法　官　齊  潔
以上正本證明與原本無異。　　　　　　　　　
如不服本判決應於收受送達後20日內向本院提出上訴書狀，並應
敘述具體理由；其未敘述上訴理由者，應於上訴期間屆滿後20日
內向本院補提理由書(均須按他造當事人之人數附繕本)「切勿逕
送上級法院」。
中　　華　　民　　國　　111 　年　　11　　月　　17　　日
                                 書記官  劉珍珍
附件：
臺灣基隆地方檢察署檢察官起訴書
                                       111年度偵字第43號
　　被　　　告　曾婕　　女　53歲（民國00年0月00日生）
　　　　　　　　　　　　住○○市○○區○○路00號4樓
　　　　　　　　　　　　國民身分證統一編號：Z000000000號
上列被告因過失傷害案件，業經偵查終結，認應提起公訴，茲敘
述犯罪事實及證據並所犯法條如下：
　　　　犯罪事實
一、曾婕於民國110年6月28日15時40分許（報告書誤載為16時10
    分許，應予更正），駕駛車牌號碼000-0000號自小客車，沿
    基隆市仁愛區仁一路往基隆市信義區東明路方向行駛，行經
    基隆市仁愛區愛三路與仁一路口時，本應注意行經號誌管制
    路口右轉彎時應讓直行車先行，而依當時天候晴、日間自然
    光線、柏油路面乾燥、無缺陷、無障礙物、視距良好等情形
    ，並無不能注意之情事，竟疏未注意及此，冒然於上開路口
    右轉。適許文孝騎乘車牌號碼000-0000號普通重型機車搭載
    其女許沛婕，由基隆市富狗橋往愛三路方向直行，行經上開
    路口時亦未注意車前狀況，而與曾婕車輛擦撞，許文孝、許
    沛婕因而人、車倒地，致許文孝受有右膝、右拇指挫創、左
    手腕挫傷之傷害，許沛婕則受有下背和骨盆挫傷、右側肩膀
    表淺性損傷、右側手肘表淺性損傷、右側小腿表淺性損傷、
    右側較小腳趾表淺性損傷之傷害（許沛婕就許文孝涉犯過失
    傷害罪嫌部分未據告訴）。
二、案經許文孝、許沛婕訴由基隆市警察局第一分局報告偵辦。
　　　　證據並所犯法條
一、證據清單及待證事實
編號 證  據  名  稱 待  證  事  實 ㈠ 被告曾婕於警詢及偵查中之供述 證明被告坦承於上揭時、地駕駛車牌號碼000-0000號自小客車，與告訴人許文孝騎乘之車牌號碼000-0000號普通重型機車發生擦撞等事實不諱，惟否認有何過失傷害犯行，辯稱：我是被告訴人許文孝駕駛的機車撞，且我看告訴人許文孝、許沛婕好像沒什麼受傷，我不知道他們的傷勢是否為上開交通事故所造成的等語之事實。 ㈡ 告訴人許文孝於警詢及偵查中之指訴 證明告訴人許文孝於上揭時、地，騎乘普通重型機車與被告車輛發生交通事故，因而受有右膝、右拇指挫創、左手腕挫傷之傷害之事實。 ㈢ 告訴人許沛婕於偵查中之指訴 證明告訴人許沛婕於上揭時、地，搭乘告訴人許文孝騎乘之普通重型機車，與被告車輛發生交通事故，因而受有下背和骨盆挫傷、右側肩膀表淺性損傷、右側手肘表淺性損傷、右側小腿表淺性損傷、右側較小腳趾表淺性損傷之傷害之事實。 ㈣ 基隆市警察局道路交通事故現場圖、道路交通事故調查報告表㈠㈡、各1份、現場照片10張 證明被告於上揭時、地與告訴人許文孝、許沛婕發生交通事故之事實。  ㈤ 本署檢察官勘驗筆錄1份、現場監視器影像光碟1片暨截圖照片4張 1.證明被告於上開時、地駕駛自小客車貿然右轉，而未禮讓往愛三路方向直行之告訴人許文孝騎乘之普通重型機車之事實。 2.證明被告車輛左前車頭與告訴人許文孝車輛右側車身發生擦撞，告訴人許文孝、許沛婕並往右側傾倒之事實。 ㈥ 基隆市警察局道路交通事故初步分析研判表、交通部公路總局臺北區監理所111年4月1日北監基宜鑑字第1110038287號函暨所附之該所基宜區車輛行車事故鑑定會鑑定意見書、交通部公路總局111年5月19日路覆字第1110018164號函暨所附之該局車輛行車事故鑑定覆議會覆議意見書各1份 證明被告駕駛自小客車，行經號誌管制路口右轉彎時，未讓直行車先行為肇事主因之事實。 ㈦ 告訴人許文孝之洪診所診斷證明書及病歷表、告訴人許沛婕之衛生福利部基隆醫院診斷證明書各1份 1.證明告訴人許文孝於本案案發當日即至洪診所就診，經診斷受有右膝、右拇指挫創、左手腕挫傷之傷害等事實。 2.證明告訴人許沛婕於本案案發後即於110年6月28日16時23分許，至衛生福利部基隆醫院急診就診，並經診斷受有下背和骨盆挫傷、右側肩膀表淺性損傷、右側手肘表淺性損傷、右側小腿表淺性損傷、右側較小腳趾表淺性損傷之傷害等事實。 
二、核被告曾婕所為，係犯刑法第284條前段之過失傷害罪嫌。
    其以一過失行為，致告訴人許文孝、許沛婕2人受傷，為想
    像競合犯，請依刑法第55條規定從一重處斷。又被告於肇事
    後，處理人員前往現場處理時在場，並主動陳明其為肇事者
    而自首，進而接受裁判等情，有道路交通事故肇事人自首情
    形紀錄表1份在卷可查，請依刑法第62條前段規定減輕其刑
    。
三、依刑事訴訟法第251條第1項提起公訴。
   此  致　　　
臺灣基隆地方法院　　　
中　　華　　民　　國　 111　　年　　6 　　月　　9 　　日
　　　　　　　　　　　　　　　檢  察  官　陳 筱 蓉
本件正本證明與原本無異
中　　華　　民　　國　 111　　年　　6 　　月　　16　　日
　　　　　　　　　　　　　　　書  記  官  蔡 承 佑
附錄本案所犯法條全文
中華民國刑法第284條
因過失傷害人者，處 1 年以下有期徒刑、拘役或 10 萬元以下
罰金；致重傷者，處 3 年以下有期徒刑、拘役或 30 萬元以下
罰金。